最高法院刑事判決                              八十六年度台上字第七四八七號
    上  訴  人  甲○○
右上訴人因偽造文書案件，不服台灣高等法院中華民國八十六年八月十二日第二審判
決（八十六年度上訴字第二五四○號，起訴案號：台灣台北地方法院檢察署八十六年
度偵字第二二四八三號），提起上訴，本院判決如左：
    主  文
上訴駁回。
    理  由
按刑事訴訟法第三百七十七條規定，上訴於第三審法院，非以判決違背法令為理由，
不得為之。是提起第三審上訴，應以原判決違背法令為理由，係屬法定要件。如果上
訴理由狀並未依據卷內訴訟資料，具體指摘原判決不適用何種法則或如何適用不當，
或所指摘原判決違法情事，顯與法律規定得為第三審上訴理由之違法情事，不相適合
時，均應認其上訴為違背法律上之程式，予以駁回。本件原判決綜合調查證據之結果
，認上訴人甲○○牽連犯有刑法第二百十六條第二百十條行使偽造私文書，足以生損
害於他人及同法第三百三十九條第二項詐欺得利之事實，乃維持第一審從一重之前罪
處斷之判決，已詳其所憑之證據及認定之理由。按事實之認定及證據之取捨，乃事
實審法院之職權，苟無違反經驗法則及論理法則，自難指為違法。原判決論處上訴人
本件罪刑，已詳述其憑據及取捨證據之心證理由，核與證據法則尚無違背。上訴意旨
仍執其在原審之辯詞，指摘原判決違背法令，係就原判決已詳為論斷與說明之事項，
再為事實上之爭執，殊非適法之第三審上訴理由。又被害人陳美華並未同意為上訴人
向永華小客車租賃有限公司（代表人林朝福）租車之保證人，上訴人持有陳美華汽車
駕駛執照係侵占遺失物而來（侵占遺失物部分已逾追訴時效與科刑部分有裁判上一罪
關係不另為免訴判決），上訴人在「汽車出租約定切結書」上連帶保證人欄偽造陳美
華署押及指印，持以向上開租車公司租用小客車，自屬牽連犯行使偽造私文書及詐欺
得利罪，原判決理由一、二已詳述其調查審認之結果，核屬事實審法院採證認事職權
之適法行使，既無違證據法則，不能任指為違法。上訴仍主張其在事前確經陳美華同
意，始在上述連帶保證人欄簽署陳美華姓名及捺指印，仍為事實上之爭論，亦非適法
。此外，上訴徒憑己意，對原審職權之適法行使，及原判決理由已詳為論斷之事項，
任意爭辯，顯與法定上訴第三審之形式要件不符，其上訴違背法律上之程式，應予駁
回。本院為法律審，上訴提出錄音帶二捲、錄音譯本一份，並聲明證人陳世彬、林永
華、陳美華、林朝福等，均無從調查審酌。
據上論結，應依刑事訴訟法第三百九十五條前段，判決如主文。
中      華      民      國    八十六    年     十二     月     十九     日
                              最高法院刑事第二庭
                                  審判長法官  施  文  仁
                                        法官  陳  炳  煌
                                        法官  張  淳  淙
                                        法官  洪  文  章
                                        法官  林  錦  芳
      右正本證明與原本無異
                                              書  記  官
中      華      民      國    八十六    年     十二     月    二十三    日
